【裁判字號】    97,訴,416
【裁判日期】    970814
【裁判案由】    營業稅
【裁判全文】
高雄高等行政法院裁定
                                     97年度訴字第00416號
                              .
原      告  廣吉鋼鐵有限公司
代  表  人  甲○○
訴訟代理人  謝瑞清會計師
被      告  財政部高雄市國稅局
代  表  人  乙○○局長
訴訟代理人  丙○○
上列當事人間營業稅事件，原告不服財政部中華民國97年3月20
日台財訴字第09700077770號訴願決定，提起行政訴訟，本院裁
定如下：
    主  文
原告之訴駁回。
訴訟費用由原告負擔。
    理  由
一、按「納稅義務人對於核定稅捐之處分如有不服，應依規定格
    式，敘明理由，連同證明文件，依左列規定，申請復查：一
    、依核定稅額通知書所載有應納稅額或應補稅額者，應於繳
    款書送達後，於繳納期間屆滿翌日起算30日內，申請復查。
    」為稅捐稽徵法第35條第1項第1款所明定。又對核定稅捐之
    處分依行政訴訟法第4條規定向高等行政法院提起撤銷訴訟
    者，須經復查及訴願之前置程序始得為之，如其未經復查或
    訴願程序，或其提起復查或訴願不合法，又向高等行政法院
    提起撤銷訴訟，則其起訴乃屬不備要件，行政法院應依行政
    訴訟法第107條第1項第10款規定，以裁定駁回之。
二、本件原告於民國92年4月至10月間購買鋼板，進貨金額計新
    台幣（下同）7,016,482元（不含稅），未依法取得憑證，
    而以非實際交易對象即涉嫌虛設行號之美穎有限公司（下稱
    美穎公司）開立字軌號碼VU00000000等之統一發票14紙，作
    為進項憑證申報扣抵銷項稅額，經法務部調查局中部地區機
    動工作組查獲，通報被告審理違章成立，除核定補徵營業稅
    350,824元外，因原告已於裁罰處分核定前補繳稅款及以書
    面承諾違章事實，被告乃按所漏稅額處2倍之罰鍰計701,600
    元（計至百元止）。經查，上開核定補徵原告營業稅350,82
    4元之處分，其繳款書繳納期間係自96年4月21日至96年4月3
    0日止，原告亦於收受繳款書後，於96年4月20日繳納完畢，
    此有被告所屬三民稽徵所營業稅違章核定稅額繳款書影本（
    原處分卷第179頁）足稽。原告如對之不服，應自繳納期間
    屆滿之翌日（即96年5月1日）起30日內申請復查；惟原告遲
    至96年7月20日始提出復查之申請，有被告蓋章收件之復查
    申請書（原處分卷第183頁）可憑，顯已逾稅捐稽徵法第35
    條第1項第1款規定之法定不變期間，此亦為原告所是認（見
    本院97年7月31日言詞辯論筆錄）。則被告以原告本稅部分
    申請復查已經逾期為由，駁回原告本稅復查之申請，洵屬有
    據；訴願決定就此部分予以駁回，亦無不合。原告復對之提
    起行政訴訟，顯非合法，應予駁回。又原告此部分之訴，既
    不合法應予以駁回，其實體上之主張及陳述，自無庸再予審
    論；另原告就被告裁處罰鍰處分部分之訴訟，本院另以判決
    駁回之，均併予敘明。
三、據上論結，本件原告關於被告核定補徵營業稅部分之訴為不
    合法，依行政訴訟法第107條第1項第10款、第104條、民事
    訴訟法第95條、第78條，裁定如主文。
中    華    民    國    97    年     8    月    14    日
             高雄高等行政法院第二庭
                         審判長法官  江  幸  垠
                               法官  戴  見  草
                               法官  簡  慧  娟
以上正本係照原本作成。
如不服本裁定，應於裁定送達後10日內以書狀敘明理由，經本院
向最高行政法院提出抗告（須按對造人數附具繕本）。
中    華    民    國    97    年     8    月    14    日
                             書記官  涂  瓔  純


司法院資訊處製作；財團法人民間司法改革基金會備份。
